# 土地使用权

提问人：lan_guang 时间：2010-12-16 22:45:14
政府划拨地是否可以作为使用寿命不确定的无形资产

回答人：chenyiwei
划拨土地，企业取得时没有发生成本，也不能出租、对外投资或转让，不确认为企业的一项资产。 以前 90 年代中期全国性国有企业清产核资时，对划拨土地评定估价并按照当时的财工字[1995]108号等文件规定入账固定资产的，在执行新准则后应继续在固定资产中核算，且不计提折旧。